Vladimir Villegas Barahona

Edad: 44 años Estado Civil: Casado Número de cédula: 5-299-445

Licencia: B1 Teléfono: 8934-9525

Mata de Plátano, San José

Correo electrónico: vladi.villeb@gmail.com



Objetivo

Aplicar los conocimientos adquiridos, tanto académicamente como profesionalmente, de manera tal, que la empresa, compañía o institución para la que labore pueda verse beneficiada desde todo punto de vista a través de mi conocimiento y experiencia.

Formación académica

Licenciatura (Enero 2013 – Febrero 2020)

Universidad Tecnológica Costarricense, Costa Rica

Licenciatura en Sistemas de Información énfasis Gerencia Informática

Bachillerato Universitario (Setiembre 2006) Universidad Nacional

Bachillerato en Informática Educativa

Bachiller en Educación Media (Junio 2001) Liceo Nocturno de Liberia

Educación Primaria (Diciembre 1989) Centro Educativo Moracia

Incorporado al CPIC (Colegio Profesionales en Informática y Computación)

(Marzo 2008)

No. de carné: 4209

Experiencia Laboral

Instituto Costarricense de Electricidad, Sabana Norte (Enero 2016 – Actualmente) Gestor de Pruebas, Centro Excelencia Corporativo (CEC) - ICE

- Coordinar y asesorar a los diferentes grupos involucrados en el ERP Corporativo en el desarrollo de la estrategia de Gestión de Pruebas de la solución implementada en Programa de Modernización Financiera (PMAF) con base en las mejores prácticas.
- Coordinar y asesorar las acciones requeridas con los equipos de trabajo involucrados en el ERP Corporativo para la implementación del proceso de Gestión de Pruebas de la solución implementada por PMAF.
- Coordinar y asesorar las acciones requeridas con los equipos de trabajo involucrados en el ERP Corporativo para el control, seguimiento, evaluación y cierre del proceso de Gestión de Pruebas del Centro de Excelencia Corporativo (CEC).
- Controlar y dar seguimiento a la implementación y al mejoramiento continuo para la Gestión de Pruebas del CEC de la solución ERP implementada por el PMAF a nivel Corporativo.
- Gestión del ciclo de liberación de soluciones SAP en ambiente producción.
- Administrar las mejoras e implementaciones en el sistema SAP Solution Manager 7.1 7.2.

Instituto Costarricense de Electricidad, Sabana Norte (Febrero 2010 – Diciembre 2015)

Analista de Sistemas Informáticos de la Contraloría de Servicios Institucionales ICE

- Coordinación de actividades de desarrollo y soporte sitio colaborativo de la División bajo la plataforma Share Point Server 2013.
- Coordinación de actividades con los grupos involucrados del ICE en las actividades de soporte técnico aplicaciones del control de inconformidades.
- Coordinación y ejecución de actividades de diseño y desarrollo de aplicaciones front end para la Dirección Mejoramiento de los Servicios.
- Coordinación de actividades de mantenimiento y actualización del parque computacional de la DCSI.
- Soporte técnico y asesoría a usuarios finales y jefaturas.

<u>Logros alcanzados</u>: Desarrollo e implementación de la Interfaz gráfica del Sitio Colaborativo de la División, coordinador de la implementación de recepción y distribución de fax externos en formato de correo electrónico para la División. Coordinador de la implementación del servicio de Hiperchannel para la División.

Jefatura inmediata: María Gabriela Arias Cabalceta, Dir. Dirección de Mejoramiento de los Servicios, División Contraloría de Servicios Institucional, ICE.

Depósito de Materiales para la Construcción la Carreta S.A., Liberia, Guanacaste (Diciembre 2004 – Enero 2010)

Jefe departamento de Cómputo e Inventarios

- Personas a cargo 5.
- Supervisión y administración del inventario y el personal de apoyo.
- Soporte informático a los departamentos de contabilidad, crédito-cobro y ventas.
- Coordinador de la implantación del sistema de facturación YAM Empresarial.
- Asesoría en temas de tecnologías de información para las jefaturas.
- Mantenimiento preventivo y correctivo equipo de cómputo, software y redes de voz y datos.
- Capacitación a usuario final en temas de ofimática y herramientas de oficina.

<u>Logros alcanzados</u>: Implementación del cableado estructurado para red corporativa. Implementación de Gateway para salida a internet usando como herramienta IPCOP (Linux). Implementación y despliegue del sistema de facturación para la compañía. Coordinador de la Implementación y despliegue del proyecto central telefónica sobre IP.

> Jefatura inmediata: Lic. Julio Salas Bustamante, Gerente General.

Idiomas

dominio del idioma inglés en un 65%.

Programas y Software de dominio

- Conocimiento Intermedio de los módulos ERP SAP instalados en el ICE.
- Conocimiento Intermedio de arquitectura e infraestructura SAP instalados en el ICE.
- Conocimiento avanzado en la arquitectura de procesos SAP instalados en el ICE.
- SAP Solution Manager (SolMan) Solution documentation, versions 7.1 / 7.2.
- SAP Solution Manager (SolMan) Suite de testing, versions 7.1 / 7.2.
- SAP Solution Manager (SolMan) ITSM, versions 7.1 / 7.2.
- Sistemas Operativos: Windows XP, 7, 8 / Windows server 2003, 2008 / Linux: Ubuntu.
- Microsoft Office 2007-2010-2013: Excel, Word, Power Point, Access, Visio, Project, InfoPath.
- SharePoint Server: software aplicable para el desarrollo y diseño de ambientes Colaborativos.
- Sistemas Bases de Datos de conocimiento: MySQL, SQL Server 2000, 2005.
- lenguajes de desarrollo de conocimiento: PHP, HTML5, CSS3, JavaScript.
- > Software de diseño: Adobe Flash CS5, Dreamweaver CS5, Fireworks CS5, Ilustrador CS5.
- Software Open Source: Servidor Apache, Virtual Box, Xamp Server, AppServer, notepad++.

Otros cursos

- Certificado de aprovechamiento Programa Cisco Networking Academy módulo I, UCR (Agosto 2008)
- Certificado de aprovechamiento Programa Cisco Networking Academy módulo II, UCR (Diciembre 2008)
- Certificado de aprovechamiento Programa Cisco Networking Academy módulo III, UCR (Abril 2009)
- Certificado de participación Técnicas para mejorar servicio al cliente y las ventas, INA (Abril 2009)
- Certificado de aprovechamiento WAN Tecnologies CCNA, UCR (Agosto 2009)
- Certificado de Aprovechamiento IT Essentials PC Hardware y Software, UCR (Abril 2010)
- Técnico Especializado en Redes y Comunicaciones, UCR (Julio 2010)
- Programa de Orientación Institucional, ICE (Abril 2010)
- Capacitación en Tecnologías de la Medición, normas y procedimientos ICE/ARESEP (Abril 2010)
- Certificado de participación Personalización de SharePoint y Creación de Workflows SP Designer, EPMworks (Mayo 2010)
- Certificado de aprovechamiento CCNA Security, UCR (Junio 2012)
- Certificado de participación SharePoint 2010 para Usuario Final, Grupo Asesor en Informática S.A. (Junio 2012)
- Curso 10650: Creación y personalización sitios web con MSO SharePoint Designer 2010 (Marzo 2013)
- Curso 10662: Personalización de procesos de WF con MSO SharePoint Designer 2010 (Marzo 2013)
- Curso 10674: Administración de contenido y procesos en MSO SharePoint 2010 (Marzo 2013)
- Curso 10889: Crear soluciones de inteligencia empresarial en MSO SharePoint 2010 (Marzo 2013)
- Curso 6125: Introducción a Microsoft Windows SharePoint Services (Marzo 2013)
- Certificado de participación capacitación Lync 2010, ICE (Abril 2013)
- Certificado de aprovechamiento Seguridad Informática para no Informáticos,
 Tecmedia IT Academy (Abril 2010)
- Certificación ICDL Profile Certificate, IT security, ICDL (Diciembre 2013)

- Certificado de participación Introducción a un Sistema de Gestión de la Calidad según norma ISO 9001:2008, SHERPA Consultores (Diciembre 2011)
- Certificado de participación Despliegue de Procesos Sistema de Gestión de la Calidad, SHERPA Consultores (Febrero 2012)
- Participación Taller Experiencia Cliente, SAFSA consultores (Marzo 2015)
- Certificado de Aprovechamiento Negociación y Manejo de Conflictos, AGIO (Julio 2015)
- Taller SharePoint Apps, Advance Learning Technology Center (Setiembre 2015)

Referencias

- Ing. Jorge Avalos Hoffman Ingeniero Eléctrico
 Teléfono: (506) 8336-0203
- Lic. Jorge Vindas Bustos Contador Público/Privado Teléfono: (506) 2277-2241/ (506) 8336-1915
- Ing. Oscar Valverde Guevara Instituto Costarricense de Electricidad Teléfono: (506) 2000-6134